# 求助陈版主，非同一控制下企业合并，被购买方财务报表中已计提的一般风险准备如何 ...

提问人：wx_62c534ea0b1e 时间：2022-07-07 16:11:33
非同一控制下企业合并，购买方于购买日编制合并报表时，被购买方财务报表中已计提的一般风险准备如何处理？
如： A集团控股合并B公司，属于非同一控制下企业合并，合并日为 2022 年 6 月 30 日。
A集团编制合并报表时的抵消分录如下：
借：实收资本 20
资本公积 10
盈余公积 5
其他综合收益 5
一般风险准备 5
未分配利润 5
商誉 5
贷：长期股权投资 60
少数股东权益 5
其中：B公司已计提的一般风险准备 5 万元是否需要保留在A集团的合并资产负债表中？如果需要保留，则如何处理？计入所有者权益变动的哪一行？
借：？
贷：一般风险准备

回答人：chenyiwei
非同一控制下合并的被购买方在购买日的“一般风险准备”余额应与购买方的长投成本进行合并抵销处理，不体现在购买方的合并报表中。